臺灣高雄地方法院刑事判決　　　　　　　 96年度訴字第241號
公　訴　人　臺灣高雄地方法院檢察署檢察官
被　　　告　甲○○
　　　　　　　　　　（另案於臺灣高雄看守所羈押中）
上列被告因違反槍砲彈藥刀械管制條例案件，經檢察官提起公訴
（95年度偵字第30827 號），本院判決如下：
    主  文
甲○○未經許可，持有子彈，累犯，處有期徒刑伍月，併科罰金
新臺幣壹萬元，有期徒刑如易科罰金，罰金如易服勞役，均以新
臺幣壹仟元折算壹日。
    事  實
一、甲○○前於民國91、92年間，因違反毒品危害防制條例案件
    ，經本院以90年度易字第4204號、92年度易字第696 號分別
    判處有期徒刑6 月、8 月確定，接續執行後，於93年11月28
    日執行完畢，翌日出監。詎仍不知悔改，明知未經主管機關
    許可，不得持有槍砲彈藥刀械管制條例管制之違禁物，竟未
    經許可，基於持有具殺傷力子彈之犯意，於民國94或95年間
    某日，自不詳處所取得具殺傷力之口徑0.38吋制式子彈1 顆
    而持有之。嗣於95年11月22日14時20分許，在其位於高雄市
    楠梓區○○街68號3 樓租屋處，因另案遭通緝而為警逮捕，
    經其同意搜索上開住處後，扣得前開子彈而查獲。
二、案經高雄市政府警察局左營分局移請臺灣高雄地方法院檢察
    署檢察官偵查起訴。
    理  由
一、訊據被告甲○○固坦承持有並經警於上開時、地查獲前開子
    彈1 顆，惟矢口否認有何未經許可持有子彈之犯行，辯稱：
    伊友人張丁仁（已過世）曾在91、92年間將一批子彈放在伊
    那裡，這顆子彈也是其中之一，後來警方曾於94年8 月23日
    搜索其住處，扣得一批子彈，但漏未搜到這顆子彈云云。經
    查：
  (一)被告因另案遭通緝，於95年11月22日14時20分許，在其位於
    高雄市○○區○○街68號3 樓租屋處為警逮捕，經其同意後
    搜索上開住處，查扣被告持有之子彈6 顆之事實，業據被告
    坦承在卷，並有高雄市政府警察局左營分局搜索扣押筆錄暨
    扣押物品目錄表1 份、搜索現場照片3 張附卷可稽，而上開
    扣案之子彈6 顆，經送內政部警政署刑事警察局鑑定結果，
    其中1 顆為口徑0.38吋制式子彈，經實際試射，可擊發，具
    殺傷力，另5 顆子彈均係土造子彈，因無法擊發或擊發後發
    射動能甚微，均不具殺傷力等事實，亦有該局95年12月8 日
    刑鑑字第0950180172號槍彈鑑定書1 份在卷可考（上開搜索
    扣押筆錄暨扣押物品目錄表、槍彈鑑定書，均屬被告以外之
    人於審判外之書面陳述，而公訴人及被告就上開書面陳述，
    均於審判程序同意作為證據〈見本院96年6 月6 日審判筆錄
    〉，本院審酌該等書面陳述作成之情形尚屬正常，並無何違
    反法定程序或不當之情形，且與待證事實有關，認適當作為
    證據，故上開書面陳述依刑事訴訟法第159 條之5 第1 項規
    定，均具有證據能力），堪認屬實。
  (二)被告曾因於91年9 月初某日，受友人張丁仁（已於92年8 月
    20日死亡）之委託，為其寄藏具殺傷力之口徑0.25吋制式子
    彈7 顆及具殺傷力土造金屬彈殼加裝直徑8.8mm 金屬彈頭而
    成之土造子彈1 顆，放置在其位於高雄縣大社鄉○○路225
    巷5 弄20號5 樓之住處，嗣於94年8 月23日15時許為警搜索
    查獲，該案經本院於96年3 月8 日以95年度訴字第296 號判
    處有期徒刑1 年，併科罰金新臺幣5 萬元，於同年4 月30日
    確定（下稱前案）等事實，為被告所不否認，復有上開判決
    書、臺灣高等法院被告前案紀錄表在卷可參，被告雖辯稱本
    件具殺傷力之子彈與前案扣得之子彈是張丁仁所寄放之同一
    批子彈，只是警方於94年間搜索時漏未搜到云云，惟被告於
    被查獲當天（95年11月22日）警、偵訊時均供稱：扣案6 顆
    子彈是伊在高雄市六合夜市模型槍店，以每顆新臺幣（下同
    ）150 元買來觀賞的等語（見警卷第3 頁、偵卷第19頁），
    直到96年5 月8 日本院準備程序時始改稱：該顆具殺傷力子
    彈是張丁仁所寄放，與前案扣得之子彈是同一批云云（見本
    院96年5 月8 日準備程序筆錄），所述前後不一，其上開所
    辯是否可採，實有可疑。又本件子彈若與前案子彈是同一批
    由張丁仁所寄放之子彈，一起由被告放置在住處，被告並未
    另行特別藏放，前案警方搜索時理應一併搜出，豈會漏未搜
    到？況被告迄未提出任何證據以實其說，其空言辯稱本案扣
    得之具殺傷力子彈係前案警方漏未搜到之子彈云云，不足採
    信，應認被告係於前案搜索後始在不詳時間、地點取得本件
    子彈，應另行成立1 個持有子彈之行為，不為前案確定判決
    效力所及。從而，本件事證明確，被告犯行已堪認定。
二、核被告所為，係犯槍砲彈藥刀械管制條例第12條第4 項未經
    許可，持有子彈罪。被告曾有如犯罪事實欄所示之論罪科刑
    前科，此有上開前案紀錄表在卷可憑，其於有期徒刑執行完
    畢後5 年內，故意再犯本件有期徒刑以上之罪，為累犯，應
    依刑法第47條第1 項規定加重其刑。爰審酌被告任意持有前
    開具殺傷力之子彈，對社會治安有潛在之危險性，惟念其未
    曾持該子彈犯罪，尚未造成重大之危害，且子彈數量僅有1
    顆等一切情狀，量處如主文所示之刑，併科罰金新臺幣1 萬
    元，並諭知有期徒刑易科罰金及罰金易服勞役之折算標準。
    又查獲之前開具殺傷力子彈1 顆，已於送鑑定時經試射而不
    存在，其所留彈頭、彈殼，並非違禁物，毋庸併予宣告沒收
    ，附此敘明。
據上論斷，應依刑事訴訟法第299 條第1 項前段，槍砲彈藥刀械
管制條例第12條第4 項，刑法第11條前段、第47條第1 項、第41
條第1 項前段、第42條第3 項前段，判決如主文。
本案經檢察官乙○○到庭執行職務。
中　　華　　民　　國　　96　　年　　6 　　月　　22　　日
                  刑事第二庭    審判長法　官  邱永貴
                                      法　官  李昆南
                                      法  官  楊筑婷
以上正本證明與原本無異。
如不服本判決，應於收受送達後10日內向本院提出上訴書狀。
中　　華　　民　　國　　96　　年　　6 　　月　　22　　日
　　　　　　　　　　　　　　　　      書記官　林靜慧
附錄本案論罪科刑法條：
槍砲彈藥刀械管制條例第12條第4 項：
未經許可，持有、寄藏或意圖販賣而陳列子彈者，處5 年以下有
期徒刑，併科新臺幣3 百萬元以下罰金。
